【裁判字號】    90,易,595
【裁判日期】    901031
【裁判案由】    傷害
【裁判全文】
臺灣雲林地方法院刑事判決                            九十年度易字第五九五號
    公  訴  人  臺灣雲林地方法院檢察署檢察官
    被      告  甲○○
右列被告因傷害案件，經檢察官提起公訴（九十年度偵字第二二六０號），本院判決
如左︰
    主  文
甲○○傷害人之身體，處有期徒刑肆月，如易科罰金，以參佰元折算壹日。
    事  實
一、甲○○於民國（下同）九十年三月二十一日十七時五十分許，在雲林縣斗南鎮○
    ○街二十號夜市麵攤吃麵並飲用酒類，飲酒後有幾分醉意，起身向隔壁桌吃麵之
    十二歲少年丙○○（七十七年十月十日生）搭訕，但少年丙○○不欲理會並勉強
    應答幾句後，甲○○竟惱羞成怒，出拳毆打少年丙○○右額一拳，經麵攤老闆及
    丙○○家人趕緊制止後，丙○○始幸免於繼續被毆，但經診斷受有右額部血腫擦
    傷。
二、案經丙○○訴由雲林縣警察局斗南分局報告台灣雲林地方法院檢察署檢察官偵查
    起訴。
    理  由
一、被告甲○○雖然承認出拳毆打少年丙○○，但辯稱：是他先罵我，我才打他云云
    。惟查：前揭事實，業經被害人丙○○在警偵訊及本院調查中指訴明確，並與證
    人乙○○、被害人家屬丁○○指證情節相符，復有斗南鎮劉泰成醫院出具之診斷
    證明書、現場照片三張可稽。而麵攤老闆曾文正在警訊中已經證稱：當時被害人
    並沒有罵被告（九十年五月十六日警訊筆錄）。參以被告於案發當日十八時二十
    四分經施以酒精濃度呼氣測試，高達每公升一點零一毫克，顯見被告當時已經有
    幾分醉意，酒後鬧事毆打隔壁桌客人，所辯是遭丙○○辱罵云云，均屬卸責之詞
    ，不足採信，被告傷害犯行已可確定。
二、核被告所為，係犯刑法第二百七十七條第一項之罪。爰審酌被告曾有贓物罪前科
    ，素行不良，被告年已四十二歲，體型壯碩、身心健全，竟仗勢毆打弱小之國小
    六年級學童丙○○，手段極為卑劣，犯後在警局訊問及拍照時仍嬉皮笑臉（有證
    人乙○○指證及附卷相片可證），又不與被害人達成和解，顯見毫無悔過之心，
    犯後態度惡劣；被害人當時僅為國小六年級學童，純真善良，莫名其妙遭醉漢毆
    傷，除身體有形傷害之外，內心受創造成痛苦恐懼之陰影，可能影響其人格發展
    ，所受傷害影響極為深遠等一切情狀，量處如主文所示之刑，並諭知易科罰金之
    折算標準。
據上論斷，應依刑事訴訟法第二百九十九條第一項前段、刑法第二百七十七條第一項
、第四十一條第一項前段、罰金罰鍰提高標準條例第一條前段、第二條前段，判決如
主文。本案經檢察官林伯宇到庭執行職務。
中      華      民      國      九十      年      十     月   三十一    日
    臺灣雲林地方法院刑事第一庭
                                        審判長法官  康  樹  正
                                              法官  劉  為  丕
                                              法官  葉  明  松
右正本證明與原本無異。
如不服本判決，應於判決送達後十日內向本院提出上訴狀( 應附繕本 )。
                                            書記官  陳  善  永
中      華      民      國      九十      年      十     月   三十一    日
附錄本判決論罪科刑法條全文
中華民國刑法第二百七十七條
傷害人之身體或健康者，處三年以下有期徒刑、拘役或一千元以下罰金。
犯前項之罪因而致人於死者，處無期徒刑或七年以上有期徒刑；致重傷者，處三年以
上十年以下有期徒刑。


司法院資訊處製作；財團法人民間司法改革基金會備份。
